臺灣高雄地方法院刑事判決　　　　　 100年度審易字第3076號
公　訴　人　臺灣高雄地方法院檢察署檢察官
被　　　告　張經業
　　　　　　　（現於法務部矯正署高雄第二監獄另案執行中）
上列被告因竊盜案件，經檢察官提起公訴（100年度偵字第19660
號），嗣本院訊問被告後，因被告就其被訴事實為有罪之陳述，
經詢問被告及檢察官之意見後，合議庭裁定由受命法官依簡式審
判程序獨任審理，並判決如下：
    主  文
張經業共同犯攜帶兇器竊盜罪，累犯，處有期徒刑捌月。扣案之
T 型起子壹支，沒收之。
    事 實 及 理 由
一、本件被告張經業所犯為死刑、無期徒刑、最輕本刑為3年以
    上有期徒刑以外之罪，其於審判程式中就被訴事實為有罪之
    陳述，經本院告知簡式審判程式之旨，並聽取當事人意見後
    ，認宜進行簡式審判程式，爰依刑事訴訟法第273條之1第1
    項規定，裁定進行簡式審判程式，合先敘明。又簡式審判程
    序之證據調查，依刑事訴訟法第273條之2規定，不受同法第
    159條第1項審判外陳述排除之限制，再被告對於卷內之各項
    證據亦不爭執證據能力（本院審易卷第40頁、第41頁），故
    卷內所列之各項證據，自得作為證據，先予敘明。
二、本件犯罪事實及證據，除證據部分補充「被告於本院審理時
    之自白」外，餘均引用附件檢察官起訴書所載。
三、被告行為後，刑法第321 條業於100 年1 月26日修正公布，
    並於同年月28日施行。按行為後法律有變更者，適用行為時
    之法律，但行為後之法律有利於行為人者，適用最有利於行
    為人之法律，刑法第2 條第1 項定有明文。查修正前刑法第
    321 條第1 項規定：「犯竊盜罪而有左列情形之一者，處6
    月以上、5 年以下有期徒刑：一、於夜間侵入住宅或有人居
    住之建築物、船艦或隱匿其內而犯之者。二、毀越門扇、牆
    垣或其他安全設備而犯之者。三、攜帶兇器而犯之者。四、
    結夥三人以上而犯之者。五、乘火災、水災或其他災害之際
    而犯之者。六、在車站或埠頭而犯之者」；修正後刑法第32
    1 條第1 項則規定：「犯竊盜罪而有下列情形之一者，處6
    月以上、5 年以下有期徒刑，得併科新臺幣10萬元以下罰金
    ：一、侵入住宅或有人居住之建築物、船艦或隱匿其內而犯
    之者。二、毀越門扇、牆垣或其他安全設備而犯之者。三、
    攜帶兇器而犯之者。四、結夥三人以上而犯之者。五、乘火
    災、水災或其他災害之際而犯之者。六、在車站、埠頭、航
    空站或其他供水、陸、空公眾運輸之舟、車、航空機內而犯
    之者」，經比較新舊法結果，除新法法定刑增加「得併科10
    萬元以下罰金」之罰金刑外，並刪除原第1 款「於夜間」之
    要件，且就第6 款增加「航空站、其他供水、陸、空公眾運
    輸之舟、車、航空機內」之要件，核均屬加重刑罰或擴大加
    重竊盜罪之適用範圍，是修正後刑法第321 條之規定並未較
    有利於被告，自應適用修正前刑法第321 條之規定，先予敘
    明。
四、按刑法第321條第1項第3款之攜帶兇器加重竊盜罪，係以行
    為人攜帶兇器為其加重條件，此所謂兇器，其種類並無限制
    ，凡客觀上足對人之生命、身體、安全構成威脅，具有危險
    性之兇器均屬之；且祇須行竊時攜帶此種具有危險性之兇器
    為已足，並不以攜帶之初即有行兇意圖為必要（最高法院79
    年度台上字第5253號判例意旨參考）。查，扣案之T型起子1
    支，前端為金屬製，質地堅硬、銳利，可輕易破壞汽車電門
    鎖孔，足認該工具客觀上可對人之生命、身體、安全構成威
    脅，具有危險性，當屬刑法第321條第1項第3款所定兇器無
    訛。核被告張經業所為，係犯修正前刑法第321條第1項第3
    款之攜帶兇器竊盜罪。被告與蔣在平、「張士豪」就上揭攜
    帶兇器竊盜之犯行，有犯意聯絡及行為分擔，應論以共同正
    犯。又按刑法分則或刑法特別法中規定之結夥二人或三人以
    上之犯罪，應以在場共同實施或在場參與分擔實施犯罪之人
    為限，不包括同謀共同正犯在內。司法院大法官會議釋字第
    109號解釋「以自己共同犯罪之意思，事先同謀，而由其中
    一部分之人實施犯罪之行為者，均為共同正犯」之意旨，雖
    明示將「同謀共同正犯」與「實施共同正犯」併包括於刑法
    總則第28條之「正犯」之中，但此與規定於刑法分則或刑法
    特別法中之結夥犯罪，其態樣並非一致（最高法院76年台上
    字第7210號判例要旨參照）。本件被告張經業雖參與行竊上
    揭自用小貨車之謀議，並提供扣案之T型起子1支，供「張士
    豪」及蔣在平持以前往高雄市○○區○○街44號前行竊上揭
    自用小貨車，然被告本人則始終留在高雄市大寮區中庄附近
    之電玩店內，並未一同前往行竊現場共同參與或分擔實施本
    件之竊盜行為，業據同案被告蔣在平供述在卷（參本院100
    年度易字第344號卷100年4月18日審判筆錄，附於偵二卷第
    19頁），除此之外，並無證據證明被告曾與蔣在平、「張士
    豪」一同前往案發現場行竊上揭自用小貨車之情，依上揭判
    例要旨，顯與刑法第321條第1項第4款之結夥犯罪態樣不同
    ，自難以結夥三人以上竊盜論之，併予指明。又被告有起訴
    書犯罪事實欄所載之犯罪前科及執行情形，有臺灣高等法院
    被告前案紀錄表1份在卷可查，其於上開有期徒刑執行完畢
    後5年內，故意再犯本件有期徒刑以上之罪，為累犯，應依
    刑法第47條第1項之規定加重其刑。審酌被告不思以己力賺
    取所需，率爾竊取他人財物，侵害他人之財產權，所為實屬
    不該，惟念其犯後已坦承犯行，態度尚可，復參以本件所竊
    取之自用小貨車之價值約新台幣12萬元，有證人藍鳳蓮證述
    在卷（見偵一卷第8頁），且被告就此部分僅參與謀議，並
    未參與下手行竊，犯罪情節較輕，暨該失竊車輛已發還被害
    人領回，損失並未進一步擴大等情，有贓物認領保管單1份
    在卷足稽，及其犯罪動機、目的、手段等一切情狀，爰量處
    如主文所示之刑。又本院審酌上情，認被告以量處如主文所
    示之刑，已足以達罰當其罪之目的，並令被告心生警惕之效
    果，檢察官求處有期徒刑9月等語，尚嫌過重，併此敘明。
    至扣案之T型起子1支，係被告所有，並供
    本件犯罪所用，為被告所自承，應依刑法第38條第1項第2款
    之規定宣告沒收。
五、據上論斷，應依刑事訴訟法第273條之1第1項、第299條第1
    項前段、第310條之2、第454條第2項，刑法第2條第1項前段
    、第28條、第47條第1項、第38條第1項第2款，修正前刑法
    第321條第1項第3款，判決如主文。
六、如不服本判決，應於判決送達後10日內向本院提出上訴狀。
本件案經檢察官王清海到庭執行職務。
中    華    民    國    100    年    10    月    20   日
                  刑事第十庭    法  官  張  震
以上正本證明與原本無異。
如不服本判決應於收受送達後10日內向本院提出上訴書狀，並應
敘述具體理由；如未敘述上訴理由者，應於上訴期間屆滿後20日
內向本院補提理由書（均須按他造當事人之人數附繕本）「切勿
逕送上級法院」。
中    華    民    國    100    年    10    月    20   日
                                書記官  邱家銘
附錄本判決論罪科刑之法條：
修正前中華民國刑法第321條
（加重竊盜罪）
犯竊盜罪而有左列情形之一者，處6月以上、5年以下有期徒刑：
一、於夜間侵入住宅或有人居住之建築物、船艦或隱匿其內而犯
    之者。
二、毀越門扇、牆垣或其他安全設備而犯之者。
三、攜帶兇器而犯之者。
四、結夥三人以上而犯之者。
五、乘火災、水災或其他災害之際而犯之者。
六、在車站或埠頭而犯之者。
前項之未遂犯罰之。
附件：
臺灣高雄地方法院檢察署檢察官起訴書
                                    100年度偵字第19660號
    被      告  張經業  男  38歲（民國○○年○○月○○日生）
                        住新竹市○○區○○路158號
                        （另案於高雄二監執行中）
                        國民身份證統一編號：Ｚ000000000號
上列被告因竊盜案件，業經偵查終結，認應該提起公訴，茲將犯
罪事實及證據並所犯法條分敘如下：
        犯罪事實
一、張經業前於民國92、93年間因違反毒品危害防制條例、竊盜
    等案件，經法院分別判處有期徒刑8月、4月、4月，定應執
    行有期徒刑1年2月確定，於94年間復因竊盜案件，經法院判
    處有期徒刑6月確定，上開各罪接續執行，於95年4月11日假
    釋出監，並於同年7月4日假釋期滿未經撤銷，視為執行完畢
    ，詎猶不知悔改，與蔣在平（所涉共同竊盜罪嫌，業經高雄
    地方法院以100年度易字第344號判處有期徒刑9月）、「張
    士豪」（音譯）共3人，共同意圖為自己不法所有之犯意聯
    絡，先於100年1月26日晚間11時左右，在高雄市大寮區中莊
    附近某電玩店前碰面，謀議欲一起前往高雄市小港區高松附
    近行竊電纜線變賣牟利，隨即由張經業將其所有客觀上足供
    兇器使用之T型起子（起訴書記載為T型扳手）1支，交予「
    張士豪」，由「張士豪」、蔣在平持該T型起子先去竊取交
    通工具，隨即由蔣在平騎機車搭載「張士豪」，前往高雄市
    ○○區○○街44號前，由「張士豪」持上開T型起子破壞張
    文傑所有車牌號碼VT-6245號自用小貨車之電門鎖孔後竊取
    之，得手後由「張士豪」駕駛上開自用小貨車，蔣在平則自
    行騎機車返回上揭電玩店與張經業會合後，換由張經業駕駛
    上揭自用小貨車搭載蔣在平、「張士豪」欲前往高雄市小港
    區高松附近行竊電纜線。嗣於翌日即27日凌晨4時許，途經
    高雄市小港區○○○路之高架橋下時，因行跡可疑，為巡邏
    員警發覺查獲，並扣得張經業所有供犯罪使用之T型起子1支
    。
二、案經本署檢察官簽分偵辦。
        證據並所犯法條
一、證據：（1）另案被告蔣志平於高雄地方法院100年度易字第
    344號案件審理中之供述，（2）證人藍鳳蓮於100年度偵字
    第3508號警詢之供述，（3）證人張文傑於100年度易字第
    344號案件審理中之證述，（4）100年度偵字第3508號員警
    職務報告1紙，（5）扣案之T型起子1支，被告犯嫌，堪予認
    定。
二、核被告張經業所為，係犯刑法第321條第1項第3款之攜帶兇
    器竊盜罪嫌，被告與蔣在平、「張士豪」就上開犯行，有犯
    意聯絡及行為分擔，請論以共同正犯。被告前經有期徒刑執
    行完畢，於5年內故意再犯本件加重竊盜罪嫌，為累犯，請
    依法加重其刑。
三、依刑事訴訟法第251條第1項提起公訴。
    此  致
臺灣高雄地方法院
中    華    民    國   100    年    8     月    24    日
                              檢察官 陳俊宏
上正本證明與原本無異
中    華    民    國   100    年    8     月    30    日
                              書記官
所犯法條
中華民國刑法第321條
（加重竊盜罪）
犯竊盜罪而有左列情形之一者，處6月以上、5年以下有期徒刑：
一、於夜間侵入住宅或有人居住之建築物、船艦或隱匿其內而犯
    之者。
二、毀越門扇、牆垣或其他安全設備而犯之者。
三、攜帶兇器而犯之者。
四、結夥三人以上而犯之者。
五、乘火災、水災或其他災害之際而犯之者。
六、在車站或埠頭而犯之者。
前項之未遂犯罰之。